# 陈版，求助！

提问人：liliandlh 时间：2020-06-19 11:33:04
陈老师，您好！
我有一个问题想请教您，详细情况如下，这个项目涉及了三个合同：
1 、总承包合同双方：甲方-A公司 承包方-B公司
2 、合作协议双方：甲方-B公司 合作另一方-C公司
3 、合作协议的补充协议：B公司和C公司之间，尚未签订，不知道该如何签订可以规避B公司风险（B公司是我们审计对象）
主要内容（一个生态修复及矿渣综合利用项目）：
A是个矿业公司，B是从事生态修复的公司，C是矿渣处理公司
A委托B对一个矿开采完后的地方进行生态修复，但是A不会付钱给B。B的对价从C处获取，C是矿渣处理公司，回收利用的矿产资源可以以其名义对外进行市场化销售，其中部分作为对价支付给B，计算方法是：按照每平米B和C约定价格乘以B公司生态修复的面积，作为总的对价。
陈老师我的问题是：
1 、B公司收入是生态修复收入，理应对A公司，但是实际现金流是源于C公司，应收应该挂A还是C公司？B公司成本是自己的劳务成本；
2 、C公司收入是卖矿渣的收益，支付给B公司的部分是卖矿渣收益中的一部分。C公司是否应该要按总额法确认全部卖矿渣收入，因为卖矿渣销售风险全部由C承担？如果C按总额法确认收入，那么C公司成本是自己矿渣处理人工成本加上支付给B公司的生态修复费用吗？
3 、矿渣所有权都没有从A转让至C处，这里面感觉链条断裂，会产生哪些问题和风险呢，还烦请陈老师指点迷津！！！
谢谢陈老师！！！

回答人：chenyiwei
1 、应收项目根据法律上的合同关系和债权债务关系确定，即应收C公司。实际上存在一个矿渣由A让渡给B再让渡给C的过程，B应收C的就是后一环节的矿渣让渡价款。
2 、C负责矿渣处理，故按总额法确认销售处理产物的收入，C公司成本是自己矿渣处理人工成本加上支付给B公司的生态修复费用。
3 、建议在A、B之间和B、C之间的协议中，对矿渣所有权和收益权的转移问题作出明确约定，并且对业务模式进行清晰、完整的描述，以避免合规性风险和税务风险。